【裁判字號】    99,中簡上,900
【裁判日期】    991227
【裁判案由】    毒品危害防制條例
【裁判全文】
臺灣臺中地方法院刑事判決           99年度中簡上字第900號
上  訴  人
即  被  告  劉哲凱
上列上訴人即被告因毒品危害防制條例案件，不服本院臺中簡易
庭99年度中簡字第2261號中華民國99年9月27日第一審簡易判決
（聲請簡易判決處刑案號：臺灣臺中地方法院檢察署99年度毒偵
字第593號），提起上訴，本院管轄之第二審合議庭判決如下：
    主    文
上訴駁回。
    犯罪事實及理由
一、本案經本院審理結果，認為第一審簡易判決認事、用法及量
    刑均無不當，應予維持，並引用原審判決書記載之犯罪事實
    、證據及理由（如附件）。
二、上訴人即被告劉哲凱（下稱被告）上訴意旨略以：被告於偵
    審中均坦承犯行，深感懊悔，而刑罰之目的，在使犯人能改
    過遷善，原審量刑過重，請念及施用毒品本質尚未危害社會
    秩序或侵害他人權益，予以撤銷原判決從輕量刑等語。
三、按關於刑之量定，係實體法上賦予法院得為自由裁量之事項
    ，倘其未有逾越法律所規定之範圍，或濫用其權限，即不得
    任意指摘為違法。且在同一犯罪事實與情節，如別無其他加
    重或減輕之原因，下級審量定之刑，亦無過重或失輕之不當
    情形，則上級審法院對下級審法院之職權行使，原則上應予
    尊重（參照最高法院75年度台上字第7033號、85年度台上字
    第2446號判決意旨）。查本件被告所犯毒品危害防制條例第
    10條第2項施用第二級毒品罪之法定刑為「三年以下有期徒
    刑」，且被告曾因毒品危害防制條例案件，經本院96年度易
    字第2258號判處有期徒刑三月，後經本院96年度聲減字第79
    81號裁定減為有期徒刑一月又十五日，於97年2月4日執行完
    畢，五年以內故意再犯本件有期徒刑以上之罪，為累犯，應
    依刑法第47條第1項規定加重其刑。原審以被告施用第二級
    毒品犯行事證明確，審酌被告前經觀察、勒戒程序，並曾因
    施用毒品案件經法院判決確定，仍不知自我惕勵，再施用毒
    品，暨犯罪後未能坦承犯行，供詞反覆，未見良好悔意（被
    告於警詢時先陳稱其為警查獲前4日內未施用毒品，後改稱
    於99年1月22日21時30分許，在其住處施用第二級毒品，再
    於偵查中否認施用第二級毒品）等一切情狀，適用毒品危害
    防制條例第10條第2項、刑法第11條前段、第41條第1項前段
    、第47條第1項、第38條第1項第2款之規定，依職權就個案
    裁量於法定刑度內判處被告有期徒刑五月，並諭知易科罰金
    之折算標準（另宣告扣案之殘渣袋1包沒收），其量刑顯已
    充分考量刑法第57條各款所列事項及其他一切情狀，尚無過
    重或失輕而明顯違背正義之情形，亦無其他加重或減輕之原
    因，被告提起上訴，指摘原審量刑過重，請求撤銷原審判決
    ，從輕量刑，為無理由，應予駁回。
據上論斷，應依刑事訴訟法第455條之1第1項、第3項、第368條
、第373條，判決如主文。
本案經檢察官王淑月到庭執行職務。
中    華    民    國    99    年    12    月    27    日
                  刑事第六庭    審判長法  官  鍾堯航
                                      法  官  郭德進
                                      法  官  黃佩韻
上正本證明與原本無異。
本件不得上訴。
                                      書記官  吳淑願
中    華    民    國    99    年    12    月    27    日
附錄本案論罪科刑法條全文
毒品危害防制條例第10條第2項：
施用第二級毒品者，處三年以下有期徒刑。

司法院資訊處製作；財團法人民間司法改革基金會備份。
